---
fontsize: 11pt
mainfont: Arial
geometry: "left=2cm,right=1cm,top=2cm,bottom=2cm"
output:
  pdf_document:
    number_sections: true
header-includes:
  - \usepackage{framed}
  - \usepackage[table]{xcolor}
  - \usepackage{floatrow}
  - \usepackage{subfig}
  - \floatsetup{valign=t}
  - \usepackage{multirow}
  - \usepackage{array}
  - \usepackage{booktabs}
---

```{r global_options, include=FALSE}
library(knitr)
opts_chunk$set(echo=FALSE)
options(Encoding="UTF-8")
``` 

\colorlet{shadecolor}{gray!10} <!--- rgb(210/256,210/256,210/256) --> 
\newfloatcommand{btabbox}{table}

\begin{tabular}{| m{3cm} | p{7cm} | p{4cm} | p{3cm}  |}
      \hline
      \multirow{4}{*}{\includegraphics[width=0.1\textwidth]{logo.png}} &
      \multirow{4}{\linewidth}{IDENTIFICAÇÃO DE VALORES \newline DISCREPANTES} &
      XXXX & XXXX \\
      \cline{3-4}
      & & XXXX & XXXX \\
      & & XXXX & \\
      & & & \\
      \hline
      XXXX & XXXX & XXXX & XXXX \\
      \hline
\end{tabular}


`r if(input$format != "PDF") {"<!--"}`
\begin{shaded}
  \textbf{Responsável:} `r input$personModal`. \\
  \textbf{Data do relatório:} `r format(Sys.time(), "%d-%m-%Y")`, às `r format(Sys.time(), "%H:%M")`. \\
  \\
  \textbf{Revisor:} \\
  \\
  \textbf{Data de revisão:} 
\end{shaded}
`r if(input$format != "PDF") {"-->"}`

***

`r if(length(input$diagsPlotModal)==0 & length(input$diagsTableModal)==0) {"<!--"}`
## Diagnóstico 

`r if(length(input$diagsPlotModal)==0) {"<!--"}`
### Gráficos

```{r plotsTodos, fig.height=5, fig.width=15}
n <- ifelse(length(input$diagsPlotModal)==0, 1, length(input$diagsPlotModal))
par(mfrow=c(1,n), mar=c(4,4,4,1), oma=c(0.5,0.5,0.5,0))
if("Histograma" %in% input$diagsPlotModal){ plot_histograma() }
if("Boxplot"    %in% input$diagsPlotModal){ plot_qqplot() }
if("QQ-plot"    %in% input$diagsPlotModal){ plot_boxplot() }
par(mfrow=c(1,1))
```
`r if(length(input$diagsPlotModal)==0) {"-->"}`

`r if(length(input$diagsTableModal)==0) {"<!--"}`
### Tabelas

\thisfloatsetup{subfloatrowsep=none, heightadjust=object}
\begin{figure}[H]
  \tiny
  \begin{subfloatrow}
    \btabbox[.333\textwidth]{%
```{r, fig.align="center"}
kableExtra::kable(RVTAB$tab_summary, format="latex", booktabs=TRUE)
```
    }{\caption{Sumário}}%
    \btabbox[.333\textwidth]{%
```{r, fig.align="center"}
kableExtra::kable(RVTAB$tab_normtest, format="latex", booktabs=TRUE)
```
    }{\caption{Testes de Normalidade}}%
    \btabbox[.333\textwidth]{%
```{r, fig.align="center"}
kableExtra::kable(RVTAB$tab_stats, format="latex", booktabs=TRUE)
```
    }{\caption{Assimetria e Curtose}}%
  \end{subfloatrow}
\end{figure}

`r if(length(input$diagsTableModal)==0) {"-->"}`

\newpage
`r if(length(input$diagsPlotModal)==0 & length(input$diagsTableModal)==0) {"-->"}`

## Testes de Outliers

`r if(!{"Intervalo Interquartil" %in% input$testsModal}) {"<!--"}`
### Teste de Boxplot (Método de Tukey)
\begin{figure}[H]
  \thisfloatsetup{valign=t}
  \begin{subfloatrow}[2]%
    \btabbox[.33\textwidth]{%
```{r, fig.align="center"}
tab_outres2      <- RV$res_iqr$tab_outres
tab_outres2[, 3] <- ifelse(tab_outres2[, 3], "Ok", "Outlier")
kableExtra::kable(tab_outres2, format="latex", booktabs=TRUE)
```
    }{\caption{Dados e diagnóstico de outliers}}
    \vbox{%
      \ffigbox[.66\textwidth]{%
```{r, fig.align="center"}
plot_dados()
```
      }{\caption{Gráfico dos dados e possíveis outliers}}\vspace{10pt}
      \btabbox[.66\textwidth]{%
```{r, fig.align="center"}
kableExtra::kable(RV$res_iqr$tab_outtest, format="latex", booktabs=TRUE)
```
      }{\caption{Teste de Outlier}}
    }%
  \end{subfloatrow}
\end{figure}
`r if(!{"Intervalo Interquartil" %in% input$testsModal}) {"-->"}`


`r if(!{"Grubbs 1 outlier" %in% input$testsModal}) {"<!--"}`
### Teste de Grubbs 1
\begin{figure}[H]
  \thisfloatsetup{valign=t}
  \begin{subfloatrow}[2]%
    \btabbox[.33\textwidth]{%
```{r, fig.align="center"}
tab_outres2      <- RV$res_grubbs_10$tab_outres
tab_outres2[, 3] <- ifelse(tab_outres2[, 3], "Ok", "Outlier")
kableExtra::kable(tab_outres2, format="latex", booktabs=TRUE)
```
    }{\caption{Resultado outliers}}
    \vbox{%
      \ffigbox[.66\textwidth]{%
```{r, fig.align="center"}
plot_dados()
```
      }{\caption{Plot}}\vspace{10pt}
      \btabbox[.66\textwidth]{%
```{r, fig.align="center"}
kableExtra::kable(RV$res_grubbs_10$tab_outtest, format="latex", booktabs=TRUE)
```
      }{\caption{Parâmetros do Teste}}
    }%
  \end{subfloatrow}
\end{figure}
`r if(!{"Grubbs 1 outlier" %in% input$testsModal}) {"-->"}`


`r if(!{"Grubbs 2 outliers (lados opostos)" %in% input$testsModal}) {"<!--"}`
### Teste de Grubbs 2 outliers (lados opostos)
\begin{figure}[H]
  \thisfloatsetup{valign=t}
  \begin{subfloatrow}[2]%
    \btabbox[.33\textwidth]{%
```{r, fig.align="center"}
tab_outres2      <- RV$res_grubbs_11$tab_outres
tab_outres2[, 3] <- ifelse(tab_outres2[, 3], "Ok", "Outlier")
kableExtra::kable(tab_outres2, format="latex", booktabs=TRUE)
```
    }{\caption{Table 1}}
    \vbox{%
      \ffigbox[.66\textwidth]{%
```{r, fig.align="center"}
plot_dados()
```
      }{\caption{Plot}}\vspace{10pt}
      \btabbox[.66\textwidth]{%
```{r, fig.align="center"}
kableExtra::kable(RV$res_grubbs_11$tab_outtest, format="latex", booktabs=TRUE)
```
      }{\caption{Table 2}}
    }%
  \end{subfloatrow}
\end{figure}
`r if(!{"Grubbs 2 outliers (lados opostos)" %in% input$testsModal}) {"-->"}`


`r if(!{"Grubbs 2 outliers (mesma cauda)" %in% input$testsModal}) {"<!--"}`
### Teste de Grubbs 2 outliers (mesma cauda)
\begin{figure}[H]
  \thisfloatsetup{valign=t}
  \begin{subfloatrow}[2]%
    \btabbox[.33\textwidth]{%
```{r, fig.align="center"}
tab_outres2      <- RV$res_grubbs_20$tab_outres
tab_outres2[, 3] <- ifelse(tab_outres2[, 3], "Ok", "Outlier")
kableExtra::kable(tab_outres2, format="latex", booktabs=TRUE)
```
    }{\caption{Table 1}}
    \vbox{%
      \ffigbox[.66\textwidth]{%
```{r, fig.align="center"}
plot_dados()
```
      }{\caption{Plot}}\vspace{10pt}
      \btabbox[.66\textwidth]{%
```{r, fig.align="center"}
kableExtra::kable(RV$res_grubbs_20$tab_outtest, format="latex", booktabs=TRUE)
```
      }{\caption{Table 2}}
    }%
  \end{subfloatrow}
\end{figure}
`r if(!{"Grubbs 2 outliers (mesma cauda)" %in% input$testsModal}) {"-->"}`


`r if(!{"Dixon para outliers" %in% input$testsModal}) {"<!--"}`
### Teste de Dixon para outliers
\begin{figure}[H]
  \thisfloatsetup{valign=t}
  \begin{subfloatrow}[2]%
    \btabbox[.33\textwidth]{%
```{r, fig.align="center"}
tab_outres2      <- RV$res_dixon$tab_outres
tab_outres2[, 3] <- ifelse(tab_outres2[, 3], "Ok", "Outlier")
kableExtra::kable(tab_outres2, format="latex", booktabs=TRUE)
```
    }{\caption{Table 1}}
    \vbox{%
      \ffigbox[.66\textwidth]{%
```{r, fig.align="center"}
plot_dados()
```
      }{\caption{Plot}}\vspace{10pt}
      \btabbox[.66\textwidth]{%
```{r, fig.align="center"}
kableExtra::kable(RV$res_dixon$tab_outtest, format="latex", booktabs=TRUE)
```
      }{\caption{Table 2}}
    }%
  \end{subfloatrow}
\end{figure}
`r if(!{"Dixon para outliers" %in% input$testsModal}) {"-->"}`


`r if(!{"Qui-quadrado para outliers" %in% input$testsModal}) {"<!--"}`
### Teste Qui-quadrado
\begin{figure}[H]
  \thisfloatsetup{valign=t}
  \begin{subfloatrow}[2]%
    \btabbox[.33\textwidth]{%
```{r, fig.align="center"}
tab_outres2      <- RV$res_chisq$tab_outres
tab_outres2[, 3] <- ifelse(tab_outres2[, 3], "Ok", "Outlier")
kableExtra::kable(tab_outres2, format="latex", booktabs=TRUE)
```
    }{\caption{Table 1}}
    \vbox{%
      \ffigbox[.66\textwidth]{%
```{r, fig.align="center"}
plot_dados()
```
      }{\caption{Plot}}\vspace{10pt}
      \btabbox[.66\textwidth]{%
```{r, fig.align="center"}
kableExtra::kable(RV$res_chisq$tab_outtest, format="latex", booktabs=TRUE)
```
      }{\caption{Table 2}}
    }%
  \end{subfloatrow}
\end{figure}
`r if(!{"Qui-quadrado para outliers" %in% input$testsModal}) {"-->"}`


`r if(!{"Boxplot ajustado" %in% input$testsModal}) {"<!--"}`
### Teste de Boxplot ajustado
\begin{figure}[H]
  \thisfloatsetup{valign=t}
  \begin{subfloatrow}[2]%
    \btabbox[.33\textwidth]{%
```{r, fig.align="center"}
tab_outres2      <- RV$res_adj$tab_outres
tab_outres2[, 3] <- ifelse(tab_outres2[, 3], "Ok", "Outlier")
kableExtra::kable(tab_outres2, format="latex", booktabs=TRUE)
```
    }{\caption{Table 1}}
    \vbox{%
      \ffigbox[.66\textwidth]{%
```{r, fig.align="center"}
plot_dados()
```
      }{\caption{Plot}}\vspace{10pt}
      \btabbox[.66\textwidth]{%
```{r, fig.align="center"}
kableExtra::kable(RV$res_adj$tab_outtest, format="latex", booktabs=TRUE)
```
      }{\caption{Table 2}}
    }%
  \end{subfloatrow}
\end{figure}
`r if(!{"Boxplot ajustado" %in% input$testsModal}) {"-->"}`

***

\center Observações \center

\framebox[\textwidth]{
  \begin{minipage}
    [t][0.2\textwidth]%
    [t]{\textwidth}%

  `r if(length(input$obsModal)>0) {input$obsModal} else {return(NULL)}`
  
  \end{minipage}
}
